【裁判字號】    98,訴,2577
【裁判日期】    980827
【裁判案由】    毒品危害防制條例
【裁判全文】
臺灣板橋地方法院刑事判決              98年度訴字第2577號
公  訴  人  臺灣板橋地方法院檢察署檢察官
被      告  甲○○
上列被告因違反毒品危害防制條例案件，經檢察官提起公訴（98
年度撤緩毒偵字第8 號），被告於本院準備程序進行中就被訴事
實為有罪之陳述，經本院合議庭裁定由受命法官獨任進行簡式審
判程序，判決如下：
    主  文
甲○○施用第一級毒品，處有期徒刑陸月，如易科罰金，以新臺
幣壹仟元折算壹日。又施用第二級毒品，處有期徒刑參月，如易
科罰金，以新臺幣壹仟元折算壹日。扣案之甲基安非他命殘渣袋
貳個（其上殘留微量無法析離之甲基安非他命），沒收銷燬之；
扣案之玻璃球壹個，沒收之。應執行有期徒刑柒月，如易科罰金
，以新臺幣壹仟元折算壹日。扣案之甲基安非他命殘渣袋貳個（
其上殘留微量無法析離之甲基安非他命），沒收銷燬之；扣案之
玻璃球壹個，沒收之。
    事  實
一、甲○○前因施用毒品案件，經本院以94年度毒聲字第1659號
    裁定送觀察、勒戒後，認有繼續施用毒品之傾向，再經本院
    以94年度毒聲字第2532號裁定令入戒治處所施以強制戒治，
    經執行6 個月以上，認無繼續強制戒治之必要，於民國95年
    9 月25日執行完畢釋放出所，並由臺灣板橋地方法院檢察署
    檢察官以95年度戒毒偵字第428 號為不起訴處分確定。詎猶
    不思悛悔，復基於施用第一級毒品海洛因之犯意，於96年12
    月7 日晚間11時32分許為警採尿前回溯26小時內某時，在臺
    北縣新莊市○○街324 巷2 號2 樓住處，以將第一級毒品海
    洛因摻入香菸點火吸食之方式，施用第一級毒品海洛因1 次
    。另基於施用第二級毒品甲基安非他命之犯意，於96年12月
    7 日晚間某時，在臺北縣新莊市○○路停車場內其所駕駛之
    車號8K-7679 號自用小客車上，以將第二級毒品甲基安非他
    命放置於玻璃球吸食器上燒烤吸取其濃煙之方式，施用第二
    級毒品甲基安非他命1 次。嗣於同日晚間9 時10分許，在臺
    北縣新莊市○○路停車場11號停車格前為警查獲，並在車號
    8K-7679 號自用小客車上扣得其所有之甲基安非他命殘渣袋
    2 個（其上殘留微量無法析離之甲基安非他命）、玻璃球1
    個，經甲○○同意採尿送驗後，呈安非他命類及嗎啡陽性反
    應，始查悉上情。
二、案經臺北縣政府警察局新莊分局報請臺灣板橋地方法院檢察
    署檢察官偵查起訴。本院於準備程序進行中，被告就被訴事
    實為有罪之陳述，經告知被告簡式審判程序之旨，並聽取當
    事人之意見後，裁定進行簡式審判程序。
    理  由
一、上揭犯罪事實，業經被告甲○○於本院準備程序及審理中坦
    承不諱，並有甲基安非他命殘渣袋2 個、玻璃球1 個扣案可
    資佐證，而被告經警於96年12月7 日採集其尿液檢體送驗結
    果，呈安非他命類及嗎啡陽性反應一情，亦有臺北縣政府警
    察局新莊分局偵辦煙毒麻醉藥品案被移送人姓名及代碼對照
    表、臺灣檢驗科技股份有限公司96年12月25日報告編號CH/2
    007/C0726 號濫用藥物尿液檢驗報告各1 紙附卷可參，足認
    被告之自白與事實相符，洵堪採為認定事實之依據。事證明
    確，被告犯行已堪認定。此外，被告前因施用毒品案件，經
    本院以94年度毒聲字第1659號裁定送觀察、勒戒後，認有繼
    續施用毒品之傾向，再經本院以94年度毒聲字第2532號裁定
    令入戒治處所施以強制戒治，經執行6 個月以上，認無繼續
    強制戒治之必要，於95年9 月25日執行完畢釋放出所，並由
    臺灣板橋地方法院檢察署檢察官以95年度戒毒偵字第428 號
    為不起訴處分確定等情，復有臺灣高等法院被告前案紀錄表
    1 份在卷可考，被告於上開強制戒治執行完畢釋放後，5 年
    內再犯本件施用毒品犯行，均應依法論科。
二、核被告甲○○所為，係犯毒品危害防制條例第10條第1 項之
    施用第一級毒品罪及同條例第10條第2 項之施用第二級毒品
    罪。其施用第一級毒品海洛因前持有第一級毒品海洛因之低
    度行為，及施用第二級毒品甲基安非他命前後持有第二級毒
    品甲基安非他命之低度行為，應分別為施用之高度行為所吸
    收，均不另論罪。又被告所犯前開施用第一級毒品及施用第
    二級毒品二罪間，犯意各別，罪名互殊，應予分論併罰。爰
    審酌被告前已因施用毒品案件經送觀察、勒戒及強制戒治，
    有臺灣高等法院被告前案紀錄表1 份在卷可佐，仍不能戒除
    毒癮，再次漠視法令禁制而犯本罪，顯見其戒除毒癮之意志
    薄弱，惟念其犯後坦承犯行，態度尚佳，且施用毒品所生危
    害，實以自戕身心健康為主，對於他人生命、身體、財產等
    法益，尚無明顯而重大之實害等一切情狀，分別量處如主文
    所示之刑，並均諭知易科罰金之折算標準，及定其應執行刑
    ；又按98年6 月19日公布之司法院大法官會議釋字第662 號
    解釋：「中華民國九十四年二月二日修正公布之現行刑法第
    四十一條第二項，關於數罪併罰，數宣告刑均得易科罰金，
    而定應執行刑之刑逾六個月者，排除適用同條第一項得易科
    罰金之規定部分，與憲法第二十三條規定有違，並與本院釋
    字第三六六號解釋意旨不符，應自本解釋公布之日起失其效
    力」，故對於數罪併罰，數宣告刑均得易科罰金，而定應執
    行之刑超過6 個月者，依司法院大法官會議釋字第366 號、
    662 號解釋意旨，仍得易科罰金，是本件被告定應執行刑為
    有期徒刑7 月部分，應依據司法院大法官會議釋字第662 號
    解釋，諭知易科罰金之折算標準。又扣案之甲基安非他命殘
    渣袋2 個（其上殘留微量無法析離之甲基安非他命），屬查
    獲之第二級毒品，不問屬於犯人與否，均應依毒品危害防制
    條例第18條第1 項前段之規定併予宣告沒收銷燬之；而扣案
    之玻璃球1 個，係被告所有，供本件施用第二級毒品犯罪所
    用之物，業經被告於本院審理中供承明確，爰依刑法第38條
    第1 項第2 款規定併予宣告沒收之。
據上論斷，應依刑事訴訟法第273 條之1 第1 項、第299 條第1
項前段，毒品危害防制條例第10條第1 項、第2 項、第18條第1
項前段，刑法第11條、第51條第5 款、第41條第1 項前段、第38
條第1 項第2 款，判決如主文。
本案經檢察官李巧菱到庭執行職務。
中    華    民    國    98    年    8     月    27    日
                      刑事第十二庭  法  官    曾淑娟
上列正本證明與原本無異。
如不服本判決，應於判決送達後10日內敘明上訴理由，向本院提
出上訴狀 (應附繕本) ，上訴於臺灣高等法院。其未敘述上訴理
由者，應於上訴期間屆滿後20日內向本院補提理由書「切勿逕送
上級法院」。
                                    書記官    謝雪紅
中    華    民    國    98    年    8     月    27    日
附錄本案論罪科刑法條全文：
毒品危害防制條例第10條
施用第一級毒品者，處6 月以上5 年以下有期徒刑。
施用第二級毒品者，處3 年以下有期徒刑。


司法院資訊處製作；財團法人民間司法改革基金會備份。
